臺灣新竹地方法院刑事判決　　　　　　　
                                    111年度金訴字第257號
公  訴  人  臺灣新竹地方檢察署檢察官
被      告  涂家銘

                    住新北市○○區○○路00號(新北市土城    區戶政事務所)

                    (現另案於法務部矯正署臺中監獄苗栗分監執行中)
            邱明鴻


                    (現另案於法務部矯正署臺北監獄臺北分監執行中)
            陳柏舟



上列被告等因詐欺等案件，經檢察官提起公訴（110年度偵字第9
159號、111年度偵字第1345號），被告等於本院準備程序中就被
訴事實為有罪之陳述，經本院合議庭評議後裁定由受命法官獨任
行簡式審判程序，判決如下：
    主  文
丁○○犯如附表各編號「罪名及宣告刑」欄所示之罪，各處如附表
各編號「罪名及宣告刑」欄所示之刑。又犯三人以上共同冒用公
務員名義詐欺取財罪，處有期徒刑壹年壹月。應執行有期徒刑壹
年柒月。未扣案之犯罪所得新臺幣肆萬參仟肆佰肆拾元沒收，於
全部或一部不能沒收或不宜執行沒收時，追徵其價額。
丙○○犯如附表編號㈠、㈣「罪名及宣告刑」欄所示之罪，各處如附
表編號㈠、㈣「罪名及宣告刑」欄所示之刑。應執行有期徒刑壹年
參月。未扣案之犯罪所得新臺幣壹萬貳仟捌佰元沒收，於全部或
一部不能沒收或不宜執行沒收時，追徵其價額。
辛○○犯如附表編號㈡、㈢、㈤「罪名及宣告刑」欄所示之罪，各處
如附表編號㈡、㈢、㈤「罪名及宣告刑」欄所示之刑。應執行有期
徒刑壹年肆月。未扣案之犯罪所得新臺幣參仟貳佰捌拾元沒收，
於全部或一部不能沒收或不宜執行沒收時，追徵其價額。
    事  實
一、丁○○、丙○○、辛○○於民國109年10月間，加入詐騙集團，擔任
    詐騙集團提領詐欺贓款即俗稱「車手」之工作，由丁○○則負
    責蒐集分派詐欺用人頭帳戶、指揮下層車手領款、轉交款項
    予詐欺集團上游成員，丙○○、辛○○則負責依指示收取詐欺用
    人頭帳戶、提領詐欺款項，丁○○、丙○○、辛○○與該詐騙集團
    真實姓名年籍不詳之成年成員，共同意圖為自己不法之所有
    ，基於3人以上共同犯詐欺取財、掩飾隱匿詐欺所得去向之
    洗錢犯意聯絡，先由真實姓名、年籍不詳之詐騙集團成員分別
    於附表所示之時間，以附表所示方式，向如附表所示之人詐
    騙，致附表所示之人陷於錯誤，匯款如附表所示之金額至附
    表所示之人頭帳戶內，上開詐騙集團成員旋於詐欺款項匯入
    後，由丁○○於109年11月23日分別交付如附表所示人頭帳戶
    提款卡予丙○○及辛○○，指示丙○○、辛○○提領如附表所示之金
    額後，將所提領之款項及提款卡交由丁○○轉交予詐騙集團成
    員處理，丁○○、丙○○、辛○○並分別取得提領金額1％至4％之金
    額作為報酬。
二、丁○○另擔任領取詐欺所得款項之車手工作，負責自被害人處
    收取之詐欺贓款，再回繳上游，而與詐欺集團成員共同意圖
    為自己不法之所有，基於三人以上共同冒用公務員名義詐欺
    取財之犯意聯絡，先由該詐欺集團成員，於110年7月18日13
    時許，撥打電話予乙○○○，假借「中華電信人員」、「士林
    分局警官」及檢察官之名義，向其佯稱其涉嫌刑事案件，要
    求其自金融機構帳戶內領取款項交付予員警云云，致乙○○○
    陷於錯誤，而依詐騙集團成員指示，於110年7月30日12時37
    分許，將現金48萬元藏放在高雄市阿蓮區中正路141巷內花
    盆，丁○○則依上游指示在旁監看再上前拿取後，將收受之款
    項繳回所屬之詐騙集團上手，並從中抽取2萬4,000元之金額
    作為報酬。
三、案經庚○○、戊○○、己○○、甲○○、劉得勝訴由新竹縣政府警察
    局新湖分局及乙○○○訴由高雄市政府警察局湖內分局報告臺
    灣橋頭地方檢察署檢察官呈請臺灣高等檢察署檢察長核轉臺
    灣新竹地方檢察署（下稱新竹地檢署）檢察官偵查起訴。
    理  由
壹、程序部分
　　被告丁○○所犯刑法第339條之4第1項第1、2款之加重詐欺取
    財罪及洗錢防制法第14條第1項之洗錢罪；被告丙○○、辛○○
    所犯刑法第339條之4第1項第2款之加重犯詐欺取財罪及洗錢
    防制法第14條第1項之洗錢罪，均非死刑、無期徒刑、最輕
    本刑為3年以上有期徒刑之罪，或高等法院管轄第一審之案
    件，被告3人於本院準備程序進行中，就被訴事實為有罪之
    陳述，經告以簡式審判程序之旨，並聽取檢察官及被告3人
    之意見後，本院認合於刑事訴訟法第273條之1第1項之規定
    ，經合議庭評議後裁定由受命法官獨任進行簡式審判程序。
    又依刑事訴訟法第273條之2、同法第159條第2項規定，簡式
    審判程序不適用傳聞法則有關限制證據能力之相關規定，附
    予敘明。
貳、實體部分
一、認定犯罪事實所憑之證據及理由： 
（一）上開犯罪事實，業據被告丁○○、辛○○、丙○○於偵查、本院
      準備程序及簡式審判程序中均坦承不諱（見新竹地檢署11
      0年度偵字第5516號偵查卷《下稱110偵5516卷》第71至72頁
      、新竹地檢署111年度偵字第1345號偵查卷《下稱111偵134
      5卷》第22至23頁、新竹地檢署110年度偵字第9159號偵查
      卷《下稱110偵9159卷》第229頁、第241頁、本院111年度金
      訴字第257號卷《下稱本院卷》第219至220頁、第227頁），
      並有下列證據可資佐證，足認被告3人之任意性自白均核
      與事實相符，堪以採信：
  １、證人即被害人梁俼玲（見110偵9159卷第56至58頁）、戊○○
      （見110偵9159卷第64至66頁）、己○○（見110偵9159卷第
      68至70頁）、甲○○（見110偵9159卷第72至75頁）、劉得
      勝（見110偵9159卷第82至83頁）於警詢時、證人即被害
      人乙○○○於警詢及偵查中（見高雄市政府警察局湖內分局
      刑案偵查卷宗第7至11頁、臺灣橋頭地檢署110偵14001卷
      第49至50頁）之證述。
  ２、證人蘇珊玉、吳秋歆、洪家凱、葉俐妘於警詢時之證述（
      見110偵9159卷第28至33頁、第97至101頁）。
  ３、被告辛○○、丙○○提領詐欺款項監視器畫面照片（見110偵91
      59卷第47至55頁）。
  ４、證人梁俼玲之LINE詐騙對話紀錄、匯款申請書影本（見110
      偵9159卷第59至63頁）。
  ５、證人戊○○之自動櫃員機交易明細表影本（見110偵9159卷第
      67頁）。
  ６、證人己○○之國內匯款申請書影本（見110偵9159卷第71頁）
      。
  ７、證人甲○○之網路匯款紀錄（見110偵9159卷第76頁）。
  ８、證人劉得勝之LINE詐騙對話紀錄、匯款回條聯影本（見110
      偵9159卷第85至86頁）。
  ９、中華郵政股份有限公司110年1月26日函暨附帳號000-00000
      000000000號帳戶開戶資料、交易明細（見110偵9159卷第
      112至113頁）。
  、玉山銀行個金集中部110年2月2日函暨附帳號000-00000000
      00000號、000-0000000000000號帳戶開戶資料、交易明細
      （見110偵9159卷第114至116頁、第128至130頁）。
  、中國信託商業銀行110年1月18日函暨附帳號000-000000000
      000號帳戶開戶資料、交易明細（見110偵9159卷第117至1
      20頁）。
  、中國信託商業銀行110年1月21日函暨附帳號000-000000000
      000號帳戶開戶資料、交易明細（見110偵9159卷第121至1
      24頁）。
  、高雄市○○區○○路000號現場照片2張、110年7月30日監視器
      畫面照片10張（見高雄市政府警察局湖內分局刑案偵查卷
      宗第13至23頁）。
  、證人乙○○○之存摺影本、內政部警政署反詐騙諮詢專線紀錄
      表、高雄市政府警察局湖內分局阿蓮分駐所受(處)理案件
      證明單（見高雄市政府警察局湖內分局刑案偵查卷宗第59
      至65頁）。
（二）綜上所述，本案事證已臻明確，被告3人犯行洵堪認定，
      應依法論科。　　　　　　
二、論罪科刑：
（一）按本法所稱洗錢，指下列行為：掩飾或隱匿特定犯罪所
      得之本質、來源、去向、所在、所有權、處分權或其他權
      益者；本法所稱特定犯罪，指下列各款之罪：刑法……第3
      39條…之罪，洗錢防制法第2條第2款、第3條第2款分別定
      有明文。是依洗錢防制法之規定，掩飾刑法第339條詐欺
      取財犯罪所得去向之行為，自屬洗錢行為。查本案被告丙○○、辛○○依該詐騙集團成員指示領取詐欺款項後並交付予
      上手丁○○，丁○○再將該詐欺款項交付予上手，製造金流之
      斷點，致無從或難以追查前揭犯罪所得，而掩飾或隱匿該
      犯罪所得之去向，以掩飾詐欺取財罪犯罪所得之去向及所
      在，是被告3人如事實欄一、二所為，自該當洗錢防制法
      第2條第2款規定之洗錢行為至明。
（二）是核被告丁○○如附表編號㈠至㈤所為、被告丙○○如附表編號
      ㈠、㈣所為、被告辛○○如附表編號㈡、㈢、㈤所為，均係犯刑
      法第339條之4第1項第2款之三人以上共同犯詐欺取財罪及
      洗錢防制法第14條第1項之洗錢罪；被告丁○○如事實欄二
      所為，係犯刑法第339條之4第1項第1、2款之三人以上共
      同冒用公務員名義犯詐欺取財罪及洗錢防制法第14條第1
      項之洗錢罪。
（三）次按，共同正犯，係共同實行犯罪行為之人，在共同意思
      範圍內，各自分擔犯罪行為之一部，相互利用他人之行為
      ，以達其犯罪之目的，其成立不以全體均參與實行犯罪構
      成要件之行為為要件，其行為分擔，亦不以每一階段皆有
      參與為必要，倘具有相互利用其行為之合同意思所為，仍
      應負共同正犯之責。查被告3人及其所屬詐騙集團成員間
      ，彼此謀議及分工，由所屬詐騙集團不詳成員先行詐騙，
      再由被告3人擔任車手、車手頭負責取得財物後轉交上手
      ，依前述說明，被告3人之行為既在其與共犯犯意聯絡之
      範圍內，自應對全部行為之結果負其責任。被告3人與詐
      騙集團其餘真實姓名年籍不詳之成年人間，具犯意聯絡與
      行為分擔，為共同正犯。另刑法第339條之4第1項第2款之
      三人以上共同犯詐欺取財罪，其本質即為共同犯罪，主文
      毋庸再於再記載「共同」（最高法院83年度台上字第2520
      號刑事判決意旨參照），併予說明。
（四）罪數：
  １、被告丁○○如附表各編號所為、被告丙○○如附表編號㈠、㈣所
      為、被告辛○○如附表編號㈡、㈢、㈤所為，均係以一行為而
      觸犯上開加重詐欺及洗錢罪等2罪名，為想像競合犯，應
      依刑法第55條之規定，從一重之刑法第339條之4第1項第2
      款三人以上共同犯詐欺取財罪；被告丁○○如事實欄二所為
      ，係以一行為而觸犯上開2罪名，為想像競合犯，應依刑
      法第55條之規定，從一重之刑法第339條之4第1項第1、2
      款三人以上共同冒用公務員犯詐欺取財罪。
  ２、被告丁○○如附表各編號及事實欄二所示犯行、被告丙○○如
      附表編號㈠、㈣所示犯行、被告辛○○如附表編號㈡、㈢、㈤所
      示犯行，分別係侵害不同被害人之財產法益，犯意各別，
      行為互殊，應予分論併罰。　　
（五）累犯之說明：
　    按刑法第47條第1項規定：「受徒刑之執行完畢，或一部
      之執行而赦免後，5年以內故意再犯有期徒刑以上之罪者
      ，為累犯，加重本刑至二分之一。」，經查：
　１、本案被告丙○○前於107年間，因違反毒品危害防制條例案件
      ，經臺灣新北地方法院以108年度簡字第2572號判決判處
      有期徒刑2月確定，於109年6月8日執畢出監等情、被告辛○○前於106年間，因違反毒品危害防制條例案件，經臺灣
      新北地方法院以106年度簡字第6015號判決判處有期徒刑5
      月確定；於106年間，因詐欺案件，經臺灣新北地方法院
      以106年度簡字第7227號判決判處有期徒刑3月確定，被告
      辛○○前揭2案復經臺灣新北地方法院以107年度聲字第1471
      號裁定應執行有期徒刑6月，於107年9月24日執畢出監等
      情，有被告丙○○、辛○○之臺灣高等法院被告前案紀錄表附
      卷可參，其等於受徒刑之執行完畢後，5年以內故意再犯
      本案有期徒刑以上之罪，依法應為累犯。
  ２、又參照大法官會議解釋第775號解釋文及理由書之意旨，有
      關累犯加重本刑部分，固不生違反憲法一行為不二罰原則
      之問題，惟其不分情節，基於累犯者有其特別惡性及對刑
      罰反應力薄弱等立法理由，一律加重最低本刑，致生行為
      人所受之刑罰超過其所應負擔罪責之個案，不符憲法罪刑
      相當原則，牴觸憲法第23條比例原則。於此範圍內，有關
      機關應自本解釋公布之日起2年內，依本解釋意旨修正之
      。於修正前，為避免發生上述罪刑不相當之情形，法院就
      該個案應依本解釋意旨，裁量是否加重最低本刑。
  ３、查被告丙○○於前案執畢後甫5個月即復為本案犯行，被告辛○○之前案部分為詐欺案件，與本案罪質相同，足徵被告丙○○、辛○○未能因前案受刑事追訴處罰後產生警惕作用，於
      返回社會後，不能自我控管，又再犯本案犯行，其等刑罰
      反應力顯然薄弱；本院經審酌後認本案加重最低本刑尚無
      罪刑不相當之情形，被告丙○○、辛○○之人身自由並未因此
      遭受過苛之侵害，爰依前揭說明及刑法第47條第1項之規
      定，加重其等最低本刑。
（六）按洗錢防制法第16條第2項規定：「犯前2條之罪，在偵查
      或審判中自白者，減輕其刑。」又想像競合犯之處斷刑，
      本質上係「刑之合併」。其所謂從一重處斷，乃將想像競
      合犯組成之評價上數罪，合併為科刑一罪，其所對應之刑
      罰，亦合併其評價上數罪之數法定刑，而為一個處斷刑。
      易言之，想像競合犯侵害數法益者皆成立犯罪，論罪時必
      須輕、重罪併舉論述，同時宣告所犯各罪名，包括各罪有
      無加重、減免其刑之情形，亦應說明論列，量刑時併衡酌
      輕罪部分量刑事由，評價始為充足，然後依刑法第55條前
      段規定「從一重處斷」，非謂對於其餘各罪可置而不論。
      因此，法院決定處斷刑時，雖以其中最重罪名之法定刑，
      做為裁量之準據，惟於裁量其輕重時，仍應將輕罪合併評
      價在內（最高法院108年度台上字第4405、4408號判決意
      旨可資參照）。查本案被告丁○○、辛○○、丙○○於本院準備
      程序及簡式審判程序時，就所犯洗錢防制法部分均坦承不
      諱，業如前述，依上開規定原應減輕其刑，惟被告3人所
      犯一般洗錢罪係屬想像競合犯其中之輕罪，被告3人就本
      案犯行係從一重之三人以上共同詐欺取財罪、三人以上冒
      用公務員名義詐欺取財罪，是就被告3人此部分想像競合
      輕罪得減刑部分，依上開說明，由本院於後述依刑法第57
      條量刑時一併衡酌該部分減輕其刑事由，附此說明。
（七）爰以行為人之責任為基礎，審酌被告丁○○、丙○○、辛○○正
      值青壯，身強體健，不思循正當途徑獲取所需，僅因經濟
      壓力，為求快速累積財富，即加入詐騙集團共同參與詐騙
      犯行，以此方式坐領不法利益，非但造成被害人等難以回
      復之財產損害，助長詐騙歪風，導致社會間人際信任感瓦
      解，影響社會治安，所為實應予嚴懲；惟念被告丁○○、丙○○、辛○○坦承犯行之犯後態度，兼衡被告丁○○自述其國中
      畢業之智識程度、案發時從事消防工程、未婚無子女、案
      發時與母親同住、經濟狀況勉持；被告丙○○自述其國中肄
      業之智識程度、案發時從事廚師職務、離婚、有一名未成
      年子女由其監護、案發時與家人同住、目前未成年子女與
      阿公及爸爸同住、經濟狀況勉持；被告辛○○自述其國中肄
      業之智識程度、案發時從事服務業、未婚無子女、案發時
      與家人同住、經濟狀況小康（見本院卷第227頁），暨其
      等犯罪之動機、目的、手段、素行、各自參與之角色分工
      、次數，併予斟酌本案遭詐騙之被害人人數、迄未能與被
      害人等達成和解，賠償被害人等所受損害及被害人等之意
      見（見本院卷第133頁、第135頁、第137頁）等一切情狀
      ，分別量處如附表「罪名及宣告刑」欄及如主文所示之刑
      。本院並衡酌被告3人所為如附表所示各次犯行之間隔期
      間甚近，所侵害法益固非屬於同一人，然其各次於集團內
      之角色分工、行為態樣、手段、動機均相同，責任非難重
      複之程度顯然較高，如以實質累加之方式定應執行刑，處
      罰之刑度恐將超過其行為之不法內涵與罪責程度，爰基於
      罪責相當之要求，綜合評價各罪類型、關係、所侵害之法
      益、責罰相當原則等節，分別定其應執行刑如主文第一、
      二、三項所示。
三、沒收之說明：
（一）按犯罪所得，屬於犯罪行為人者，沒收之。但有特別規定
      者，依其規定。前2項之沒收，於全部或一部不能沒收或
      不宜執行沒收時，追徵其價額。刑法第38條之1第1項、第
      3項定有明文。次按，共同犯罪行為人之組織分工及不法
      所得，未必相同，彼此間犯罪所得之分配懸殊，其分配較
      少甚或未受分配之人，如仍應就全部犯罪所得負連帶沒收
      之責，超過其個人所得之剝奪，無異代替其他犯罪參與者
      承擔刑罰，顯失公平，因共犯連帶沒收與罪刑相當原則相
      齟齬，故共同犯罪，所得之物之沒收，應就各人分得之數
      為之，亦即沒收或追徵應就各人所實際分得者為之（最高
      法院104年第13次及第14次刑庭會議決議㈠參照）。
（二）被告丁○○、丙○○、辛○○本案所為之加重詐欺犯行，被告丁○○如附表各編號取得提領金額百分之3、如事實欄二取得2
      萬4,000元作為報酬，被告丙○○、辛○○分別取得提領金額
      百分之4、百分之1作為報酬等情，業據被告丁○○、丙○○、
      辛○○於本院準備程序時供承在卷（見本院卷第220頁），
      換算被告丁○○之犯罪所得為4萬3,440元【計算式：64萬8,
      000元0.03＋2萬4,000元＝1萬9,440元＋2萬4,000元＝4萬3,4
      40元】、被告丙○○之犯罪所得為1萬2,800元【計算式：32
      萬元0.04＝1萬2,800元】、被告辛○○之犯罪所得為3,280
      元【計算式：32萬8,000元0.01＝3,280元】，雖未扣案，
      仍應依刑法第38條之1第1項規定宣告沒收，並依同條第3
      項規定，諭知於全部或一部不能沒收或不宜執行沒收時，
      追徵其價額。
據上論斷，應依刑事訴訟法第273條之1第1項、第299條第1項前
段，洗錢防制法第2條第2款、第14條第1項、第16條第2項，刑法
第11條前段、第28條、第339條之4第1項第1款、第2款、第55條
、第51條第5款、第38條之1第1項前段、第3項，刑法施行法第1
條之1第1項，判決如主文。
本案經檢察官翁貫育提起公訴、檢察官黃嘉慧到庭執行職務。
中　　華　　民　　國　　111 　年　　7 　　月　　27　　日
                  刑事第六庭    法  官        蔡玉琪
以上正本證明與原本無異。
如不服本判決應於收受本判決後20日內向本院提出上訴書狀，上
訴書狀應敘述具體理由。上訴書狀未敘述上訴理由者，應於上訴
期間屆滿後20日內補提理由書狀於本院(均須按他造當事人之人
數附繕本 )「切勿逕送上級法院」。 
中　　華　　民　　國　　111 　年　　7 　　月　　27　　日
                                書記官        李念純
附錄本案論罪科刑法條：
刑法第339條之4第1項第1、2款：
犯第339條詐欺罪而有下列情形之一者，處1年以上7年以下有期
徒刑，得併科1百萬元以下罰金：
冒用政府機關或公務員名義犯之。
三人以上共同犯之。 　
洗錢防制法第2條第2款：
本法所稱洗錢，指下列行為：
掩飾或隱匿特定犯罪所得之本質、來源、去向、所在、所有權
  、處分權或其他權益者。
洗錢防制法第14條第1項：
有第二條各款所列洗錢行為者，處7年以下有期徒刑，併科新臺
幣5百萬元以下罰金。
附表（時間：民國、幣別：新臺幣）：　　　
編號 被害人 詐騙日期及方式 匯款時間及金額 人頭帳戶 提領人 提領時間、金額 罪名及宣告刑  ㈠ 庚○○ 於109年11月22日10時許，陸續撥打電話、傳送簡訊及以通訊軟體LINE傳送訊息予梁俼玲，佯稱：為其侄子梁傑淳，因做生意急需借款云云，致梁俼玲陷於錯誤，依其指示匯款。 ①109年11月23日9時44分許，匯款18萬元。 中華郵政帳號000-00000000000025號帳戶    丙○○ ①109年11月23日10時14分許，提領2萬元。 ②109年11月23日10時31分許，提領6萬元。 ③109年11月23日10時32分許，提領6萬元。 ④109年11月23日10時32分許，提領1萬元。 丁○○三人以上共同犯詐欺取財罪，處有期徒刑壹年貳月。 丙○○三人以上共同犯詐欺取財罪，累犯，處有期徒刑壹年壹月。     ②109年11月23日14時許，匯款5萬元。 玉山銀行帳號000-0000000000000號帳戶  ①109年11月23日14時30分許，提領2萬元。 ②109年11月23日14時31分許，提領2萬元。 ③109年11月23日14時32分許，提領1萬元。  ㈡ 戊○○ 於109年11月21日18時2分許，撥打電話及以通訊軟體LINE傳送訊息予戊○○，佯稱：為其侄子王建帆，急需借款云云，致戊○○陷於錯誤，依其指示匯款。 ①109年11月23日12時39分許，匯款3萬元。 ②109年11月23日12時42分許，匯款3萬元。  玉山銀行帳號000-0000000000000號帳戶 辛○○ ①109年11月23日13時4分許，提領2萬元。 ②109年11月23日13時5分許，提領2萬元。 ③109年11月23日13時7分許，提領1萬9,000元。 丁○○三人以上共同犯詐欺取財罪，處有期徒刑壹年貳月。 辛○○三人以上共同犯詐欺取財罪，累犯，處有期徒刑壹年壹月。 ㈢ 己○○  於109年11月22日15時許，撥打電話予己○○，佯稱：為其侄子急需借款云云，致己○○陷於錯誤，依其指示匯款。 ①109年11月23日10時30分，匯款12萬元。   中國信託銀行帳號000-000000000000號帳戶  辛○○  ①109年11月23日13時54分許，提領2萬元。 ②109年11月23日13時55分許，提領2萬元。 ③109年11月23日13時55分許，提領2萬元。 ④109年11月23日14時1分許，提領5萬9,000元。 丁○○三人以上共同犯詐欺取財罪，處有期徒刑壹年貳月。 辛○○三人以上共同犯詐欺取財罪，累犯，處有期徒刑壹年壹月。       ㈣ 甲○○ 於109年11月22日10時30分許，撥打電話及以通訊軟體LINE傳送訊息予甲○○，佯稱：為其外甥急需借款云云，致甲○○陷於錯誤，依其指示匯款。 ①109年11月23日10時5分許，匯款5萬元。 ②109年11月23日10時7分許，匯款5萬元。 ③109年11月23日10時8分許，匯款3萬元。  中國信託銀行帳號000-000000000000000號帳戶 丙○○ ①109年11月23日10時57分許，提領12萬元。 丁○○三人以上共同犯詐欺取財罪，處有期徒刑壹年貳月。 丙○○三人以上共同犯詐欺取財罪，累犯，處有期徒刑壹年壹月。  ㈤ 劉得勝 於109年11月23日13時6分許，撥打電話予劉得勝，佯稱：為其外甥急需借款云云，致劉得勝陷於錯誤，依其指示匯款。 ①109年11月23日13時30分許，匯款18萬元。 玉山銀行帳號000-0000000000000號帳戶 辛○○ ①109年11月23日14時35分許，提領1萬5,000元。 ②109年11月23日14時37分許，提領5萬元。 ③109年11月23日14時38分許，提領5萬元。 ④109年11月23日14時39分許，提領3萬5,000元。 丁○○三人以上共同犯詐欺取財罪，處有期徒刑壹年貳月。 辛○○三人以上共同犯詐欺取財罪，累犯，處有期徒刑壹年壹月。